# 关于企业分立验资项目？？？

提问人：liuqiangily 时间：2010-08-20 19:04:07
A公司分立为A公司和B公司，A公司继续存在： 1 、请问B公司在成立时验资是否需要满足货币资金占注册资本30%的比例限制？ 2 、请问A公司剩余的注册资本是否需要满足货币资金占注册资本30%的比例？

回答人：chenyiwei
回复 楼主 liuqiangily 的帖子分立目前还比较缺少具有可操作性的、明确的细则。实务中一般认为分立中新设的企业是以原企业的一部分净资产折合为实收资本，而不是以单项资产出资设立新公司，因此很多地方没有明确规定货币出资必须达到 30 ％（因为无法计算），也有一些地方要求用于折合新设企业实收资本的净资产所包含的货币资金应当大于等于新设企业注册资本的 30 ％。鉴于很多具体规定不清晰，建议制定方案时与主管工商登记机关沟通。